

# JHON ANDERSON VILLALBA RUBIO

#### **SOFTWARE DEVELOPER**

# HABILIDADES PERSONALES

Creatividad

Cooperación

Comunicación

Organización

# PERFIL

Ingeniero de sistemas y computación con interés en el desarrollo de software y todo lo que esto conlleva. Con capacidad de resolución de problemas, facilidad para trabajar en equipo y con muchos deseos de aportar y de aprender, ya que el área de la tecnología está constantemente en evolución.

Mi experiencia se basa en el desarrollo de proyectos universitarios, laborales y personales, así como también de diferentes cursos externos relacionados con el desarrollo de software. Teniendo en cuenta como aspectos importantes para el desarrollo de dichos proyectos, el ciclo de vida del software, patrones de diseño y arquitectura, además del uso de metodologías ágiles.

Universidad pedagogica y tecnologica de Colombia - UPTC

# HABILIDADES PROFESIONALES

Java



Intermedio

**Spring Boot** 



Intermedio

Angular



Intermedio

HTML, CSS y JavaScript



Intermedio

MySQL, MariaDB, PostgreSQL



Intermedio

Git, node, C# y MongoDB



Básico

# Bachiller académico

Tunja, Boyacá, Colombia.

**EDUCACION** 

2016 - 2023

Colegio Departamental Antonio Nariño 2009 - 2015

Titulo: Ingeniero de sistemas y computación

PREGRADO UNIVERSITARIO

**Titulo:** Bachiller académico Saravena, Arauca, Colombia.

## INTERESES



Lectura



Tenis



Música

# Fundamentos de programación y Tecnologías Digitales y/o Industrias Creativas Digitales

Ministerio de Tecnologías de la Información y las Comunicaciones y la Universidad Industrial de Santander. 2021

Bucaramanga, Colombia.

#### > SOCIAL



AVR216 (Jhon Anderson Villalba Rubio) · GitHub

in

www.linkedin.com/in/jho n-villalba-3935b4218

:

jhon.villalba.rubio@gmail.com

### > CERTIFICACIONES

#### C#: LINQ con C#

Plataforma: LinkedIn Learning Enlace: <a href="https://goo.su/wRYzHIU">https://goo.su/wRYzHIU</a>

# C#: Programación orientada a objetos

Plataforma: LinkedIn Learning Enlace: <a href="https://goo.su/jVhj9y">https://goo.su/jVhj9y</a>

#### C# Avazado

Plataforma: LinkedIn Learning Enlace: <a href="https://goo.su/1UIo0O3">https://goo.su/1UIo0O3</a>

## > REFERENCIAS

Arnulfo Villalba Duarte Ingeniero de sistemas Teléfono: (+57) 3176584277 Correo: villalbaduarte@gmail.com

Leidy Nathalia Fonseca Cano Ingeniera de sistemas

Teléfono: (+57) 3184497684

Correo: fonsecacano.nathalia@gmail.com

#### **EXPERIENCIA LABORAL**

#### PRACTICANTE EN DESARROLLO

#### Periferia IT Group

Enero 2023 - Julio 2023

Se desempeñó el rol de practicante universitario, durante este periodo se trabajó en distintos proyectos, para diferentes clientes. Logrando resultados ligados al desarrollo de tareas tales como:

- Actualización y creación de nuevas funcionalidades para proyectos desarrollados en Java EE.
- Desarrollo y modificación de microservicios usando tecnologías relacionadas con el framework Spring Boot.
- Desarrollo de funciones cloud para GCP.
- Gestión de bases de datos relacionales (MySQL y PostgreSQL) haciendo uso de los sublenguages (DDL, DML y DQL), de la misma forma se usó PL/pgSQL y SQL/PSM para la creación de procedimientos almacenados, funciones y triggers.
- Desarrollo de pruebas unitarias usando JUnit 5 y Mockito con el objetivo de mantener alta calidad en los entregables.
  Además, del uso de herramientas como sonarLint con la misma finalidad.

Durante esta práctica se realizó un proceso de aprendizaje continuo, fue muy útil para tener ese primer acercamiento al mundo laboral, a las responsabilidades que esto conlleva y al trabajo en equipo, así como también, para afianzar conocimientos y adquirir nuevos.

#### **DESARROLLADOR JAVA JUNIOR**

Periferia IT Group

Julio 2023 - presente

Se ha desempeñado el rol de desarrollador Java junior, consiguiendo los siguientes resultados:

- Actualización y creación de nuevas funcionalidades para software desarrollado con Java EE, Hibernate y JSP.
- Modificaciones en microservicios, usando tecnologías relacionadas con el framework Spring Boot.
- Gestión de bases de datos relacionales (MySQL y PostgreSQL) haciendo uso de los sublenguages (DDL, DML y DQL), de la misma forma se usó PL/pgSQL y SQL/PSM para la creación de procedimientos almacenados, funciones y triggers.
- Implementación de buenas prácticas de programación, como: patrones de diseño, principios solid y clean code.
- Desarrollo de pruebas unitarias usando JUnit 5 y Mockito con el objetivo de mantener alta calidad en los entregables.



Dirección